臺灣板橋地方法院刑事判決　　　　　　　　　　　　　九十三年度訴緝字第六三號
　　公　訴　人　臺灣板橋地方法院檢察署檢察官
　　被　　　告　甲○○
右列被告因違反麻藥管理條例等案件，經檢察官提起公訴（八十二年度偵字第一五八
九八號、第二○七八九號），被告於準備程序認罪，本院以簡式審判程序判決如左：
    主  文
甲○○連續施用第壹級毒品，又連續施用第貳毒品，均免刑。
扣案之安非他命吸食器貳個沒收之。
    事  實
一、甲○○基於施用第一級毒品海洛因之概括犯意，自民國八十二年九月上旬某日起
    至同月十四日晚間十時許為警採尿前二十六小時內之某時止，在臺北縣新莊市○
    ○路八九一之四十八號「麗園賓館」三○一室及某不詳處所，連續施用第一級毒
    品海洛因。另基於施用第二級毒品安非他命之概括犯意，自八十二年七月中旬某
    日起至同年九月十四日下午三時許止，連續在前開麗園賓館三○一室及不詳姓名
    年籍之友人住處等地，施用第二級毒品安非他命。經警於同年九月十四日下午四
    時許前往前開麗園賓館三○一室當場查獲，並扣得其所有之吸食器二個，因而查
    悉上情。嗣緝獲歸案後經本院裁定交付臺灣臺北看守所附設勒戒處所觀察、勒戒
    ，已無繼續施用毒品之傾向。
二、案經臺北縣政府警察局新莊分局報請臺灣板橋地方法院檢察署檢察官偵查起訴。
    理  由
一、右揭犯罪事實，業據被告於本院審理時坦承不諱，核與證人即同時遭警方查獲之
    友人賴美玲（偵卷第四頁）、林國樑（偵卷第五頁反面）證述情節相符，且其尿
    液經化驗後確呈嗎啡及甲基安非他命陽性反應，有臺北縣衛生局煙毒檢驗成績書
    一份附卷可稽（偵卷第四三頁），並有安非他命吸食器二個扣案可資參佐，本件
    事證明確，被告犯行洵堪認定。
二、按行為後法律有變更者，適用裁判時之法律；但裁判前之法律有利於行為人者，
    適用最有利於行為人之法律，刑法第二條第一項定有明文。查被告行為後毒品危
    害防制條例業於八十七年五月二十日經總統公布，並於八十七年五月二十二日生
    效施行，海洛因及安非他命依該條例第二條第二項第一、二款規定，分屬於第一
    、二級毒品，依該條例第十條第一項施用第一級毒品係法定本刑六月以上五年以
    下有期徒刑之罪，施用第二級毒品係法定本刑三年以下有期徒刑之罪，且第一次
    施用毒品者，如經觀察勒戒後無繼續施用毒品之傾向，依同條例第三十五條第三
    款後段、第二十條第二項前段之規定，可受免刑之判決。此相較於被告施用第一
    級毒品海洛因行為時之法律即肅清煙毒條例第九條第一項規定：「施用毒品或鴉
    片者，處三年以上七年以下有期徒刑」及施用第二級毒品安非他命行為時之法律
    即麻醉藥品管理條例第十三條之一第二項第四款規定：「非法施打、吸用（安非
    他命）者，處三年以下有期徒刑、拘役或一萬元以下罰金」，顯較有利於被告，
    自應適用較有利之毒品危害防制條例第十條、第三十五條第三款後段之規定。其
    後毒品危害防制條例於九十二年六月六日雖又經立法院修正通過，總統於九十二
    年七月九日公布，並自九十三年一月九日開始施行，然新舊法第十條規定並無不
    同，舊法第三十五條第三款後段「審判中之案件．．．依修正後之規定應為不起
    訴處分者，法院應為免刑之判決」則僅挪移為新法第一項第四款「審判中之案件
    ，依修正後之規定應為不起訴處分或不付審理之裁定者，法院或少年法院應為免
    刑之判決或不付保護處分之裁定」，實質上亦無不同，故依新法第三十五條第一
    項本文之規定，應適用新法第十條第一、二項、第三十五條第一項第四款之規定
    予以論罪科刑，先予敘明。
三、核被告甲○○所為，係犯毒品危害防制條例第十條第一項之施用第一級毒品罪，
    及同條第二項之施用第二級毒品罪。其先後多次施用第一、二級毒品犯行，均時
    間緊接，犯罪構成要件相同，顯係分別基於概括犯意反覆為之，應各論以連續犯
    ，並加重其刑。又其施用前持有海洛因、安非他命之低度行為，應各為施用之高
    度行為所吸收，不另論罪。另被告經本院裁定交付臺灣臺北看守所附設勒戒處所
    觀察勒戒後，已無繼續施用毒品之傾向，此有臺灣臺北看守所附設勒戒處所有無
    繼續施用毒品傾向證明書一紙附卷可參，應依毒品危害防制條例第十條第二項、
    第三十五條第一項第四款之規定，就其連續施用第一級毒品海洛因及連續施用第
    二級毒品安非他命等犯行，諭知免刑之判決。至於扣案安非他命之吸食器二個為
    被告所有供其犯施用毒品罪所用之物，應依刑法第三十九條、第三十八條第一項
    第二款，專科沒收之。
四、末按除被告所犯為死刑、無期徒刑、最輕本刑為三年以上有期徒刑之罪或高等法
    院管轄第一審案件者外，於前條第一項程序進行中，被告先就被訴事實為有罪之
    陳述時，審判長得告知被告簡式審判程序之旨，並聽取當事人、代理人、辯護人
    及輔佐人之意見後，裁定進行簡式審判程序，刑事訴訟法第二百七十三條之一定
    有明文。查本件被告所犯上開施用第一級毒品罪為法定本刑六月以上五年以下有
    期徒刑之罪，而施用第二級毒品罪則為法定本刑三年以下有期徒刑之罪，均非最
    輕本刑三年以上有期徒刑之罪，且被告於九十三年四月二十一日準備程序進行中
    ，復就被訴事實為有罪之陳述，經告知被告簡式審判程序之旨，被告及公訴人對
    於本件改依簡式審判程序審理亦均表示無意見，是本院合議庭即依前揭刑事訴訟
    法規定，裁定本件進行簡式審判程序，附此說明。
據上論結，應依刑事訴訟法第二百九十九條第一項但書、第二百七十三條之一，修正
後毒品危害防制條例第十條第一、二項、第三十五條第一項第四款，刑法第十一條前
段、第二條第一項前段、第五十六條、第三十八條第一項第二款、第三十九條，判決
如主文。
本案經檢察官乙○○到庭執行職務。
中      華      民      國    九十三    年      四      月    二十八    日
                          臺灣板橋地方法院刑事第十四庭
                              法  官  楊  明  佳
右正本證明與原本無異。
如不服本判決，應於判決送達後十日內向本院提出上訴狀 (應附繕本) ，上訴於
臺灣高等法院。
                              書記官  黃  炎  煌
中      華      民      國    九十三    年      四      月    二十九    日
附錄法條：
毒品危害防制條例第十條
施用第一級毒品者，處六月以上五年以下有期徒刑。
施用第二級毒品者，處三年以下有期徒刑。
